# 处置子公司股权与购买少数股东权益实质上构成一揽子交易应如何处理？

提问人：hxhyeor 时间：2016-11-25 23:10:25
目前碰到一家企业A，将子公司C的51%股权以N元全部转让给B，又从B手中以相同的价格购买另一家子公司D的24%股权。 A公司一边确认C公司股权转让收益，一边冲减D公司资本公积。 两项业务发生的时间非常接近，款项均已支付。所不同的是C公司已完成工行变更登记，D公司尚未变更 。 我觉得这实质上已经构成了一揽子交易，更接近非货币性资产交换，请问应如何进行调整？

回答人：chenyiwei
合并报表层面，因为购买少数股权为权益性交易，并非资产交换，因此不适用非货币性资产交换准则。 即使两个交易构成一揽子交易，但如果能够确定这两项交易各自的作价分别代表了C的 51 ％股权和D的 24 ％股权各自于交易日的公允价值，则仍可以将其作为两个独立交易分别进行会计处理，即，对C的股权处置，适用《企业会计准则第 33 号——合并财务报表（ 2014 年修订）》第五十条；对D的收购少数股权交易，适用《企业会计准则第 33 号——合并财务报表（ 2014 年修订）》第四十七条。
A的个别报表层面，可以将该交易作为非货币性资产交换（两项投资的互换）处理，但因为投资的标的公司不同，与被投资方的关系的性质不同（一个是让出控制权，一个是取得少数股权），因此仍应认为具有商业实质。